# 请教陈版：4S 店售卖车辆保险，保险公司返利的入账科目

提问人：280079862 时间：2019-09-21 19:11:47
陈老师，您好！想请教一下4S 店里售卖新车保险的账务处理是否正确？比如一份商业保险销售给购车人 5000 元，保险公司返利给 4S店 2000 元，店里会留下 1500 元作为保险销售收入，计入其他业务收入科目，剩下的500 元用来购买加油卡，返还给购车客户，计入销售费用——业务宣传费。
想请教 1 、这 500 元计入销售费用是否不合理？是否应作为销售折扣更为合适？ 2 、假如可以计入销售费用，因购买油卡开具的是油卡发票，在所得税税前扣除时不应作为业务宣传费扣除，是否应在所得税汇算清缴时做纳税调增？

回答人：chenyiwei
1 、确实是作为销售折扣更合理，而不是销售费用。这可以参照新收入准则下 “应付客户对价” 的处理原则分析。
2 、有可能需要纳税调增，不论是作为销售费用还是销售折扣，主要原因都是无法取得合规的税前扣除凭证。具体问题建议咨询税务专业人士意见，并与主管税务机关沟通确认。

提问人：280079862 时间：2019-09-23 18:04:50
谢谢陈老师的回复，因第一条帖子我自己的描述有误差，所以还需再请教，抱歉。
4S 店作为保险兼业代理人，收取保险公司的手续费做收入，入 “其他业务收入—手续费收入” 科目。同样是上述的例子，保险公司返还 2000 ，4S 店入其他业务收入—手续费 1500 （这是按照合同上签订的手续费比例确认的），另购买 500 油卡返还给客户。这 500 本应由保险公司直接返利给保险购买客户，但是现在均打款到 4S 店里，再由4S 店赠送.
我现在无法判断这个折扣是应该算作保险公司给予客户的折扣还是说 4S店给予的折扣，如果说算作销售折扣，是应冲减保险公司的保费收入还是应冲减 4S 店的手续费收入？

回答人：chenyiwei
由于取证难度，可考虑作为冲减 4S店的代理业务收入。